---
title: "Análise da Relação entre Ozônio e Vento"
author: "Laura Nicoletti"
lang: pt-BR
format:
  html:
    embed-resources: true
---

```{r carrega}
#| echo: false
#| message: false
# Carrega os alvos prontos sem calcular nada de novo
targets::tar_load(c(dados_lidos, medias, modelo, figura))
```
O conjunto de dados original sobre a qualidade do ar possui `r nrow(dados_lidos)` observações. A partir desses dados, calculamos as médias mensais, que podem ser consultadas na @tbl-medias.

```{r tbl-medias}
#| echo: false
#| tbl-cap: "Médias mensais de ozônio (ppb) e vento (mph)."
knitr::kable(medias)
```
Para entender o impacto do vento na concentração de ozônio, ajustamos um modelo de regressão linear utilizando as `r nobs(modelo)` observações válidas (sem dados faltantes). O modelo explica `r round(100 * summary(modelo)$r.squared, 1)`% da variação do ozônio, e o comportamento visual desse ajuste pode ser conferido na @fig-dispersao.

```{r fig-dispersao}
#| echo: false
#| fig-cap: "Gráfico de dispersão entre Ozônio e Vento com a reta de regressão ajustada."
knitr::include_graphics(here::here(figura))
```

Conclusão:
A análise indica que existe uma relação negativa e significativa entre as variáveis: dias com ventos mais fortes tendem a apresentar menores concentrações de ozônio na atmosfera.